臺灣新北地方法院民事裁定
110年度家調裁字第120號
聲  請  人  駱信宏  

相  對  人  陳庭妮  
法定代理人  陳姿妤  
上列當事人間請求確認親子關係不存在事件，本院裁定如下：
   主    文
確認聲請人丙○○（男、民國00年0月00日生、身分證統一編號：Z
000000000號）與相對人乙○○（女、民國000年00月0日生、身分
證統一編號：Z000000000號）間之親子關係不存在。
聲請程序費用由聲請人負擔。
    理    由
一、本件聲請意旨略以：相對人之母甲○○於民國108年10月7日產
    下相對人，嗣甲○○於109年9月17日與聲請人結婚，而將相對
    人戶籍登記為聲請人之婚生子女。惟因兩造間實際上並無血
    緣關係，為此，爰依法請求確認聲請人與相對人間之親子關
    係不存在，及聲請法院依家事事件法第33條規定逕為裁定等
    語。
二、相對人法定代理人則以：對聲請人之主張及親子鑑定報告沒
    有意見，相對人確實不是聲請人親生子女，伊跟甲○○結婚時
    ，相對人已經出生了，並聲請法院依家事事件法第33條規定
    逕為裁定。
三、按當事人就不得處分之事項，其解決事件之意思已甚接近或
    對於原因事實之有無不爭執者，得合意聲請法院為裁定。法
    院為前項裁定前，應參酌調解委員之意見及家事調查官之報
    告，依職權調查事實及必要之證據，並就調查結果使當事人
    或知悉之利害關係人有陳述意見之機會。當事人聲請辯論者
    ，應予准許。前二項程序，準用民事訴訟法第一編第二章第
    三節關於訴訟參加之規定。家事事件法第33條定有明文。本
    件兩造合意聲請本院以裁定終結本件家事事件，本院自得依
    前揭規定為裁定。
四、經查，聲請人主張之前揭事實，業據其提出戶籍謄本、台大
    醫院基因醫學部血緣鑑定報告書、國立臺灣大學醫學院附設
    醫院診斷證明書等件為證，依照上開鑑定報告書結論所載：
    「根據以上之分析結果，可以排除血緣關係的STR點位共有1
    1個，可以排除丙○○與乙○○之血緣關係。」等語，是聲請人
    主張相對人非其生母甲○○與聲請人結婚前自聲請人受胎所生
    ，而係甲○○自他人受胎所生之子乙情，應與真實相符。
五、按就法律上所定親子關係或收養關係有爭執，而有即受確認
    判決之法律上利益者，得提確認親子或收養關係存在或不存
    在之訴，家事事件法第67條第1項定有明文。所謂「即受確
    認判決之法律上之利益」，係指因法律關係之存否不明確，
    致原告在私法上之地位有受侵害之危險，此項危險得以對於
    被告之確認判決除去之者而言。又確認親子關係存否之訴，
    縱就親子關係之存否當事人間並無爭執，但如因虛偽之出生
    登記，有更正戶籍上之記載（參見戶籍法第24條、戶籍法施
    行細則第13條第1項第12款），使身分關係明確之必要時，
    該當事人間亦應認有確認之利益。次按非婚生子女，其生父
    與生母結婚者，視為婚生子女，民法第1064條雖定有明文，
    惟民法第1064條之非婚生子女準正為婚生子女，必以實際上
    有親子血緣關係為前提。本件兩造並無任何親子血緣關係，
    業經本院認定如前，自無民法第1064條準正之適用。則戶籍
    資料上有關相對人因聲請人與其生母甲○○結婚後，聲請人為
    相對人之生父之記載，即足使聲請人之法律上地位有受侵害
    之危險，並得依確認兩造間親子關係不存在之判決，以除去
    此種不安之狀態，揆諸前揭說明，聲請人自有即受本件確認
    判決之法律上利益，是聲請人請求確認其與相對人間之親子
    關係不存在，於法即無不合，應予准許。
六、爰裁定如主文。
中　　華　　民　　國　　111 　年　　1 　　月　　24　　日
                  家事法庭      法  官  顏妃琇
以上正本係照原本作成。
如對本裁定抗告須於裁定送達後10日內向本院提出抗告狀，並應
繳納抗告費新臺幣1,000 元整。
中　　華　　民　　國　　111 　年　　1 　　月　　24　　日
                                書記官  游立綸